Daniel Alejandro Palma García

Desarrollador de software multiplataforma

in Twitter

</> PERFIL

Desarrollador de software multiplataforma Full-Stack dedicado y versátil con sólidas habilidades en desarrollo y soporte de sistemas, perfeccionadas a través de experiencias académicas y profesionales. Mi pasión por la tecnología me impulsa a aprender y aplicar continuamente nuevas habilidades, lo que me permite desarrollar soluciones de software innovadoras y eficientes. Me desenvuelvo bien en entornos colaborativos y me destaco en la resolución de problemas y el pensamiento analítico. Mi compromiso con el aprendizaje continuo y mi capacidad de adaptación rápida a las nuevas tecnologías me permiten afrontar y superar los retos del desarrollo de software. Conéctese conmigo para explorar cómo podemos colaborar y crear soluciones de software impactantes juntos.

EDUCACIÓN

INGENIERÍA DE SISTEMAS, Universidad ECCI

Ago 2022 – presente | Bogotá, Colombia

- Tecnología en Desarrollo Informático (5 semestres).
- Programa de Ingeniería de Sistemas (5 semestres).

III CURSOS

Gerencia de Proyectos y Liderazgo, Cafam

Jul 2024 | Bogotá, Colombia

Certificado en Gestión de Proyectos, que cubre técnicas avanzadas en planificación, ejecución y control de proyectos para mejorar la eficiencia y el éxito en la aestión.

Fundamentos de C# con Microsoft y Free Code Camp,

Microsotf y Free Code Camp.

Jan 2024 | Bogotá, Colombia

Curso de Fundamentos de C# Certificado por Microsoft y Campamento de Código Libre

Git profesional y GitHub, Platzi

May 2022 | Bogotá, Colombia

Curso profesional de Git y GitHub certificado por platzi.

HABILIDADES

TypeScript

Node.JS

Java

Base de Datos

React

♠ IDIOMAS

Español

Ingles

PREMIOS

Mención Honorífica por Excelente Conducta,

Fuerza Aérea Colombiana Daniel Alejandro Palma García Abr 2022

Mención honorífica por el excelente desempeño como soldado y el cumplimiento de los requisitos legales, en permanecer en las filas como soldado y obtener una excelente conducta en.

Reconocimiento por el desarrollo de habilidades tecnológicas, Preparatoria

Noviembre 2021

Egresado de bachillerato con el reconocimiento por el desarrollo de habilidades tecnológicas por haberse destacado en las actividades realizadas orientadas a la tecnología.

EXPERIENCIA PROFESIONAL

Freelance, Freelancer

2019 - present | Bogotá, Colombia

Desarrollador web independiente desde 2019 con experiencia en C#, JavaScript/TypeScript, HTML/CSS, Node.js, React y C++.

Técnico de Sistemas, Viva 1A

Sep 2022 – present | Bogotá, Colombia

Experiencia en Viva 1A IPS, gestionando EPS de Compensar Salud

— Viva 1A IPS Sede Av. Dorado y Nueva EPS — Viva 1A IPS Sede Barrios Unidos. Proporcionó soporte técnico, mantuvo y actualizó el software/hardware, resolvió problemas de los usuarios y colaboró en proyectos de mejora de sistemas.

PROYECTOS

Administrador de puntos de conexión locales *⊘*

Jul 2023 – presente

Una solución de administración centralizada para una red de computadoras Windows que permite el monitoreo de procesos en ejecución, programas instalados y consola remota al estilo de Microsoft Endpoint Manager. Más información en GitHub

Menhera Chan - Bot de Discord ⊘

Septiembre 2020 - Abril 2021

Bot de automatización, moderación, entretenimiento y música diseñado para la plataforma Discord con su propia página de administración hecha en TypeScript, HTML, CSS y Node.js, Más información en GitHub

